# 优先股问题

提问人：249742319 时间：2019-09-16 13:16:58
2015 年 1 月 3 日，甲公司经批准按面值发行优先股，发行的票面价值总额为 5000 万元，优先股发行方案规定，该优先股为无期限、浮动票率、非累积、非参与。自发行之日起 5 年期满时，投资者有权要求甲公司按票面价值和基准利率计算的本息合计赎回，优先股的利率确定为：第 1 个 5 年按照发行时基准利率确定，每 5 年调整一次利率，调整的利率为前 1 此利率的基础上增加 300 个 BP，利率不设上限，优先股股利由董事会批准后按年支付，但如果分配普通股股利，则必须先支付优先股股利，不考虑其他因素，下列关于甲公司发行优先股可以选择的会计处理有（CD）。
A.确认为所有者权益
B. 指定为以公允价值计量且其变动计入当期损益的金融负债
C. 确认为摊余成本计量的金融负债
D. 按发行优先股的公允价值确认金融负债，发行价格总额减去金融负债公允价值的差额确认为所有者权益
优先股分类为金融负债，为什么发行价格总额减去金融负债公允价值的差额确认为所有者权益

回答人：chenyiwei
如果该优先股附有转换权，则D 选项可能成立（注：不是必定成立）。如果无转换权，则只能选择 C。